---
title: "Observatório Latino-Americano"
output: 
  flexdashboard::flex_dashboard:
  social: c("twitter", "facebook", "google-plus", "linkedin", "pinterest")
  source_code: embed
  logo: "www/logo-mini.png"
  theme: "bootstrap"
runtime: shiny
---

<meta charset="utf-8">
  
```{r global, include=FALSE}
library(shiny)
library(shinydashboard)
library(dplyr)
library(tidyr)
library(ggplot2)
library(stringr)
library(plotly)
library(sp)
library(leaflet)
library(rCharts)

base <- readRDS("dados/comercioAL.RDS")
precos <- readRDS("dados/precos_commodities.rds")
capitais <- readRDS("dados/capitais_AL.rds")
desemprego <- readRDS('dados/desemprego.RDS')
greves <- readRDS('dados/greves.RDS')
fronteira <- readRDS('dados/fronteira_agri_AL.RDS')
termos_troca <- readRDS("dados/termos_troca.RDS")
shapes <- readRDS('dados/shapes.RDS')
reservas <- readRDS('dados/reservas.RDS')
SMN <- readRDS('dados/sal_min_nec.RDS')
concentracao <- readRDS('dados/concentracao.RDS')

options(scipen = 9e4)
base$rtTitle <- as.character(base$rtTitle)
names(precos)[3] <- 'preco'
```

Início
=======================================================================
  
```{r, include=FALSE}
# UI function
worldPhonesUI <- function(id) {
  # fillCol(height = 600, flex = c(NA, 1),
  fluidPage(
          fluidRow(
            column(6, box(title = "", status = "warning", width = "100%", align = "center",
                          img(src = 'www/iela_portal_2015_logos_ola.png'))),
            column(6, box(title = "", status = "primary", width = "100%",
                          h3("Painel do Observatório Latino-Americano (OLA)"),
                          p("Um texto bem legal explicando o que é este painel e como usá-lo.")))
          ))
}

# Server function
worldPhones <- function(input, output, session) renderPlot("")
```

```{r}
# Include the module
worldPhonesUI("phones")
callModule(worldPhones, "phones")
```

Mapa
=======================================================================
  
```{r}
shinyApp(
  ui = fluidPage(fluidRow(
    column(5,
           box("Países", width = "100%",
               checkboxGroupInput("quant", label = "Escolha os países",
                                  choices = list("Argentina", "Bolivia (Plurinational State of)",
                                                 "Brazil", "Chile", "Colombia", "Dominican Rep.",
                                                 "Ecuador", "El Salvador", "Guatemala", "Guinea",
                                                 "Honduras", "Jamaica", "Mexico", "Nicaragua",
                                                 "Panama", "Paraguay", "Peru", "Uruguay", "Venezuela"),
                                  selected = c("Argentina", "Bolivia (Plurinational State of)",
                                               "Brazil", "Chile", "Colombia", "Dominican Rep.",
                                               "Ecuador", "El Salvador", "Guatemala", "Guinea",
                                               "Honduras", "Jamaica", "Mexico", "Nicaragua",
                                               "Panama", "Paraguay", "Peru", "Uruguay", "Venezuela"),
                                  inline = TRUE)
           ),
           box("", width = "100%",
               selectInput("tipo", label = "Escolha  a categoria do comercio exterior", 
                           choices = list("Exportação" = '[2|3]',
                                          "Importação" = '[1|4]',
                                          "Exportação e Importação (corrente de comércio)" = '[1-4]'),
                           selected = "Exportação"),
               selectInput("mapa_merc", "Mercadoria: ", 
                           choices = c("Total", as.character(unique(base$cmdDescE))),
                           selected = 2),
               sliderInput("ano", label = "Escolha o ano",
                           min = 2007, max = 2016, value = 2016)
           )
    ),
    column(7, box(title = "Comércio exterior por país", width = "100%",
                  leafletOutput("mapa"),
                  p("Fonte:", a("Estatísticas de comércio da ONU", target = "_blank",
                                href = "https://comtrade.un.org/data/"))
    ))
  )),
server = function(input, output) {
    output$mapa <- renderLeaflet({
      if (input$mapa_merc == "Total") {
        mercadoria <- TRUE
      } else {
        mercadoria <- base$cmdDescE == input$mapa_merc
      }
      
      por_pais <- base %>% 
        filter(grepl(x = rgCode, pattern = input$tipo),
               ptTitle == "World",
               rtTitle %in% input$quant,
               yr == as.character(input$ano),
               mercadoria) %>%
        group_by(rtTitle) %>%
        summarise(ISO3 =  first(rt3ISO),
                  Valor = round(sum(TradeValue)/10^6, digits = 1),
                  etiqueta = paste0(": US$ ", Valor, " Mi")) %>%
        ungroup() 
      por_pais <- por_pais %>% mutate(cor = if (n() <= 2) {
        rep("#238B45", n())
      } else {
        colorQuantile("Greens", por_pais$Valor)(por_pais$Valor)
      })
      
      formas <- sp::merge(shapes, por_pais)
      
      formas$etiqueta[is.na(formas$Valor)] <- ": Sem informações"
      
      formas <- subset(formas, formas$rtTitle %in% input$quant)
      
      formas %>% leaflet() %>%
        addProviderTiles(providers$OpenMapSurfer) %>%
        addPolygons(color = "#444444", weight = 1, smoothFactor = 0.2,
                    opacity = 1.0, fillOpacity = 0.9,
                    label = ~paste0(NAME, etiqueta),
                    fillColor = ~cor,
                    highlightOptions = highlightOptions(color = "white", weight = 2,
                                                        bringToFront = TRUE)) %>%
        setView(lng = -75, lat = -15, zoom = 2)
      # dput(por_pais[1:10, 1:5])
    })
  }#,
  # options = list(height = 600)
)
```

Detalhamento
=======================================================================
  
```{r}
shinyApp(
  ui = fluidPage(fluidRow(
    column(4, 
               box("Detalhamento da balança comercial", width = "100%",
                   selectInput("pais",
                               label = "Deseja obter informacoes sobre qual pais?", 
                               choices = list("Argentina", "Bolivia (Plurinational State of)",
                                              "Brazil", "Chile", "Colombia", "Dominican Rep.",
                                              "Ecuador", "El Salvador", "Guatemala", "Guinea",
                                              "Honduras", "Jamaica", "Mexico", "Nicaragua",
                                              "Panama", "Paraguay", "Peru", "Uruguay", "Venezuela"),
                               selected = "Brazil"),
                   selectInput("tipo", label = "Escolha  a categoria do comercio exterior", 
                           choices = list("Exportação" = '[2|3]',
                                          "Importação" = '[1|4]',
                                          "Exportação e Importação (corrente de comércio)" = '[1-4]')),
                   sliderInput("qt_merc", label = "Mostrar mercadorias que acumulem quantos por cento?",
                               min = 40, max = 85, value = 50),
                   sliderInput("ano", label = "Escolha o ano",
                               min = 2007, max = 2016, value = 2016))),
    column(8,
           box(title = "Balança comercial", width = "100%",
               plotlyOutput("graf2"),
               p("Fonte:", a("Estatísticas de comércio da ONU", target = "_blank",
                             href = "https://comtrade.un.org/data/"))
           ))
  )),
  server = function(input, output) {
    output$graf2 <- renderPlotly({
      
      por_merc <- base %>% 
        filter(grepl(x = rgCode, pattern = input$tipo),
               ptCode == 0,
               yr == as.character(input$ano),
               rtTitle == input$pais) %>%
        group_by(cmdCode) %>% summarise(Mercadoria = first(cmdDescE),
                                        Valor = round(sum(TradeValue)/10^9, digits = 1)) %>%
        arrange(desc(Valor)) %>%
        ungroup() %>% mutate(soma_acu = cumsum(Valor), percentual = soma_acu*100/sum(Valor))
      
      graf_merc <- ggplot(data = por_merc %>% filter(percentual <= input$qt_merc), aes(x = reorder(Mercadoria, Valor), y = Valor)) +
        geom_bar(stat = 'identity', fill = 'indianred', alpha = 0.9) +
        geom_text(aes(label = format(x = Valor, decimal.mark = ",")),
                  hjust = -4.1, col = 'black', size = 6) +
        theme_bw(base_size = 5) +
        theme(axis.text.y = element_text(size = 4, face = 'bold')) +
        labs(x = " ", y = "Volume de comercio, em bilhoes de US$") +
        coord_flip()
      
      ggplotly(graf_merc)
    })
  }
)
```

Detalhamento
=======================================================================
  
```{r}
shinyApp(ui = fluidPage(fluidRow(
        column(4, 
               box(width = "100%",
                   sliderInput("periodo", label = "Visualizar os precos entre:",
                               min = 1960, max = 2015, value = c(1995,2015))
               ),
               box(width = "100%",
                   checkboxGroupInput("mercadoria", label = "Escolha o(s) índice(s):", 
                                      choices = list(`Petróleo WTI` = 'CRUDE_WTI',
                                                     `Agricultura` = 'IAGRICULTURE',
                                                     `Bebidas` = 'IBEVERAGES', 
                                                     `Energia` = 'IENERGY',
                                                     `Óleos e gordutas` = 'IFATS_OILS',
                                                     `Fertilizantes` = 'IFERTILIZERS',
                                                     `Comida` = 'IFOOD',
                                                     `Grãos` = 'IGRAINS',
                                                     `Metais e minerais` = 'IMETMIN',
                                                     `Não combustíveis` = 'INONFUEL',
                                                     `Minério de ferro` = 'IRON_ORE',
                                                     `Madeira` = 'ITIMBER',
                                                     `Outros alimentos` = 'IOTHERFOOD'),
                                      selected = c('IAGRICULTURE', 'IGRAINS'),
                                      inline = TRUE)
               )),
        column(8, box(title = "Preços", width = "100%",
                      # p(actionLink("precos_filtros", "Filtros"), align = 'right'),
                      # downloadLink('download.graf3', "Clique aqui para baixar os dados deste grafico!"),
                      plotlyOutput("graf3", height = '100%'), 
                      p("Fonte:", a("Banco Mundial", target = "_blank",
                                    href = "http://siteresources.worldbank.org/INTPROSPECTS/Resources/GemDataEXTR.zip")))#,
               # shinyBS::bsModal("precos_modal", "Filtros", "precos_filtros", size = 'large',
               # fluidRow(
               #))
        )
      )),
         server = function(input, output) {
           output$graf3 <- renderPlotly({
      precos.dim <- precos %>% filter(Mercadoria %in% input$mercadoria, 
                                      Ano >= input$periodo[1], Ano <= input$periodo[2])
      graf_precos <- ggplot(precos.dim, aes(x = Ano, y = preco)) + 
        geom_line(data = precos.dim,
                  aes(col = Mercadoria), alpha = 0.9, size = 2) +
        theme_bw() +
        # scale_fill_discrete() +
        labs(x = " ", y = "Índice (2010 = 100)")
      
      ggplotly(graf_precos) %>%
        layout(legend = list(orientation = 'h'))
    })
         })